臺灣臺南地方法院刑事裁定
111年度撤緩字第79號
聲  請  人  臺灣臺南地方檢察署檢察官
被      告  吳宗漢


上列聲請人因受刑人於緩刑期內有得撤銷緩刑之原因，聲請撤銷
緩刑之宣告（111年度執聲字第479號），本院裁定如下：
    主  文
聲請駁回。
    理  由
一、聲請意旨略以：受刑人吳宗漢因犯槍砲彈藥刀械管制條例案
    件，經臺灣臺南地方法院於民國109年8月20日以109年度訴
    字第352號判決判處有期徒刑1年6月，併科罰金新臺幣（下
    同）3萬元，緩刑4年，於109年9月30日確定在案，緩刑期間
    至113年9月29日止。惟其於緩刑期內即110年5月4日、110年
    8月9日及110年8月1日、110年8月15日故意更犯毒品危害防
    制條例罪，經臺灣臺南地方法院以110年度簡字第2837號、1
    10年度簡字第3116號判決分別各判處有期徒刑3月（應執行
    有期徒刑5月），及各判處有期徒刑4月（應執行有期徒刑6
    月），分別於前案緩刑期內之111年1月6日及111年2月7日確
    定，迄今未逾6月。核該受刑人所為，已合於刑法第75條之1
    第1項第2款所定得撤銷緩刑宣告之原因，爰依刑事訴訟法第
    476條規定聲請撤銷上開緩刑之宣告等語。
二、按受緩刑之宣告，於緩刑期內因故意犯他罪，而在緩刑期內
    受6月以下有期徒刑、拘役或罰金之宣告確定，足認原宣告
    之緩刑難收其預期效果，而有執行刑罰之必要者，得撤銷其
    宣告，刑法第75條之1第1項第2款定有明文。衡諸上開規定
    之立法意旨，係以修正前關於緩刑期間故意犯他罪，在緩刑
    期內受6月以下有期徒刑之宣告者，列為應撤銷緩刑事由之
    規定，過於嚴苛，而排除為修正前刑法第75條應撤銷緩刑之
    事由，移列至同法第75條之1第1項第2款作為得撤銷緩刑之
    事由，俾使法官依被告再犯情節，裁量是否撤銷先前緩刑之
    宣告；其次，如有前開事由，但判決宣告拘役、罰金時，可
    見行為人仍未見悔悟，亦列為得撤銷緩刑之事由，以資彈性
    適用。且上開規定為賦予法院撤銷與否之權限，特規定實質
    要件為「足認原宣告之緩刑難收其預期效果，而有執行刑罰
    之必要」，以供作審認之標準。故於上揭「得」撤銷緩刑之
    情形，法官應依職權本於合目的性之裁量，妥適審酌被告所
    犯前後數罪間，關於法益侵害之性質、再犯之原因、違反法
    規範之情節是否重大、被告主觀犯意所顯現之惡性及其反社
    會性等情，是否已使前案原為促使惡性輕微之被告或偶發犯
    、初犯改過自新而宣告之緩刑，已難收其預期之效果，而確
    有執行刑罰之必要，此與同法第75條第1項所定2款要件有一
    具備，即毋庸再行審酌其他情狀，應逕予撤銷緩刑之情形不
    同，合先敘明。
三、經查：
  ㈠受刑人前於108年間犯非法持有空氣槍罪及非法持有子彈罪，
    經本院於109年8月20日以109年度訴字第352號判決各判處有
    期徒刑1年6月，併科罰金3萬元（得易服勞役）及有期徒刑2
    月（得易科罰金），併科罰金3千元（得易服勞役），併科
    罰金刑部分應執行罰金3萬元（得易服勞役）；均緩刑4年，
    緩刑期間付保護管束，並應於緩刑期間內向公庫支付5萬元
    ，及接受法治教育1場次，而於109年9月30日確定在案（下
    稱前案）。嗣受刑人於緩刑期內即110年5月4日前之該月初
    某日、110年8月9日更犯施用第二級毒品罪，經本院於110年
    12月9日以110年度簡字第2837號判決各判處有期徒刑3月（
    得易科罰金），應執行有期徒刑5月（得易科罰金），於111
    年1月6日確定；又於緩刑期內即110年8月1日、110年8月15
    日更犯施用第二級毒品罪，經本院於110年12月30日以110年
    度簡字第3116號判決各判處有期徒刑4月（得易科罰金），
    應執行有期徒刑6月（得易科罰金），於111年2月7日確定（
    下合稱後案）等情，有上開3案之判決書、臺灣高等法院被
    告前案紀錄表在卷可憑，是受刑人於前案緩刑期內，因故意
    犯他罪，而在緩刑期內受6月以下有期徒刑之宣告確定，合
    於刑法第75條之1第1項第2款所定得撤銷緩刑宣告之要件，
    固堪認定。
  ㈡惟經本院核閱受刑人前、後各案之判決資料，受刑人所犯前
    案係其違反法律禁令持有空氣槍、子彈，對人身安全、社會
    治安均具有潛在之危害；而受刑人所犯後案均係施用第二級
    毒品甲基安非他命，所為雖亦違反主管機關禁制毒品施用之
    禁令，然係以自戕身心健康為主要之危害，對於他人之生命
    、身體、財產等法益尚無直接之實害，故受刑人所犯前、後
    各案之犯罪型態、情節迥異，罪質互殊，動機、目的或手段
    上無任何類似性、延續性或關聯性，社會危害程度亦各不相
    同。且施用毒品者均有相當程度之毒品成癮性與依賴心理，
    其犯罪心態與一般刑事犯罪之本質尚有不同，受刑人所犯前
    、後各案之主觀犯意顯現之惡性及其反社會性程度自亦有別
    。
  ㈢再受刑人前案固獲緩刑宣告，但緩刑期間交付保護管束，並
    應向公庫支付5萬元及須接受法治教育1場次，受刑人仍受有
    一定之條件及約束；而受刑人於緩刑期內所犯之罪，均係因
    毒品成癮而數次施用毒品，犯罪手段並無特殊性，所犯情節
    尚無重大不可饒恕之情，犯後並均坦承犯行不諱，堪信後案
    之罪刑宣告及執行，已足使受刑人知所警惕，並矯正受刑人
    淡薄之法治觀念，尚難僅因其在緩刑期內犯上開施用毒品罪
    ，經本院判處6月以下之有期徒刑確定，即遽認其毫無悔過
    遷善之意，而有須執行前案所宣告刑罰必要之情形。
  ㈣此外，檢察官復未提出受刑人有何非將前案之緩刑宣告撤銷
    予以執行刑罰，否則即難收其預期效果之具體事證，經本院
    綜合考量，認本件尚未達到足認原宣告之緩刑難收其預期效
    果，致有須撤銷緩刑宣告予以執行刑罰之必要程度。從而，
    檢察官聲請撤銷前案之緩刑宣告，尚難准許，應予駁回。
四、依刑事訴訟法第220條規定，裁定如主文。
中　　華　　民　　國　　111 　年　　5 　　月　　4 　　日
　　　　　　　　　      刑事第二庭   法　官　 蔡盈貞
以上正本證明與原本無異。
如不服本裁定，應於收受送達後5日內向本院提出抗告狀。（應
附繕本）
　　　　　　　　　　　　　　　　　　 書記官   林耿慧　　
中　　華　　民　　國　　111 　年　　5 　　月　　5 　　日